utilities/dictionaries/es_DO-SpanishDominicanRepublic.aff
FLAG UTF-8
SFX Ù utar útelo utar
SFX Ù utar útenlas utar
SFX Ù utar útenla utar
SFX Ù utar útenlos utar
SFX Ù utar útenlo utar
SFX Ù uzgar úzguelas uzgar
SFX Ù uzgar úzguela uzgar
SFX Ù uzgar úzguelos uzgar
SFX Ù uzgar úzguelo uzgar
SFX Ù uzgar úzguenlas uzgar
SFX Ù uzgar úzguenla uzgar
SFX Ù uzgar úzguenlos uzgar
SFX Ù uzgar úzguenlo uzgar
SFX Ú Y 184
SFX Ú acar áqueme acar
SFX Ú acar áquenme acar
SFX Ú acar áquennos acar
SFX Ú acar áquenos acar
SFX Ú actar ácteme actar
SFX Ú actar áctenme actar
SFX Ú actar áctennos actar
SFX Ú actar áctenos actar
SFX Ú ajar ájeme ajar
SFX Ú ajar ájenme ajar
SFX Ú ajar ájennos ajar
SFX Ú ajar ájenos ajar
SFX Ú amar ámeme amar
SFX Ú amar ámenme amar
SFX Ú amar ámennos amar
SFX Ú amar ámenos amar
SFX Ú antar ánteme antar
SFX Ú antar ántenme antar
SFX Ú antar ántennos antar
SFX Ú antar ántenos antar
SFX Ú anzar ánceme anzar
SFX Ú anzar áncenme anzar
SFX Ú anzar áncennos anzar
SFX Ú anzar áncenos anzar
SFX Ú añar áñeme añar
SFX Ú añar áñenme añar
SFX Ú añar áñennos añar
SFX Ú añar áñenos añar
SFX Ú arar áreme arar
SFX Ú arar árenme arar
SFX Ú arar árennos arar
SFX Ú arar árenos arar
SFX Ú ardar árdeme ardar
SFX Ú ardar árdenme ardar
SFX Ú ardar árdennos ardar
SFX Ú ardar árdenos ardar
SFX Ú astar ásteme astar
SFX Ú astar ástenme astar
SFX Ú astar ástennos astar
SFX Ú astar ástenos astar
SFX Ú atar áteme atar
SFX Ú atar átenme atar
SFX Ú atar átennos atar
SFX Ú atar átenos atar
SFX Ú ear éeme ear
SFX Ú ear éenme ear
SFX Ú ear éennos ear
SFX Ú ear éenos ear
SFX Ú eder édame eder
SFX Ú eder édanme eder
SFX Ú eder édannos eder
SFX Ú eder édanos eder
SFX Ú eer éame eer
SFX Ú eer éanme eer
SFX Ú eer éannos eer
SFX Ú eer éanos eer
SFX Ú egar égueme egar
SFX Ú egar éguenme egar
SFX Ú egar éguennos egar
SFX Ú egar éguenos egar
SFX Ú ejar éjeme ejar
SFX Ú ejar éjenme ejar
SFX Ú ejar éjennos ejar
SFX Ú ejar éjenos ejar
SFX Ú endar éndeme endar
SFX Ú endar éndenme endar
SFX Ú endar éndennos endar
SFX Ú endar éndenos endar
SFX Ú ender éndame ender
SFX Ú ender éndanme ender
SFX Ú ender éndannos ender
SFX Ú ender éndanos ender
SFX Ú eñar éñeme eñar
SFX Ú eñar éñenme eñar
SFX Ú eñar éñennos eñar
SFX Ú eñar éñenos eñar
SFX Ú eptar épteme eptar
SFX Ú eptar éptenme eptar
SFX Ú eptar éptennos eptar
SFX Ú eptar éptenos eptar
SFX Ú erar éreme erar
SFX Ú erar érenme erar
SFX Ú erar érennos erar
SFX Ú erar érenos erar
SFX Ú estar ésteme estar
SFX Ú estar éstenme estar
SFX Ú estar éstennos estar
SFX Ú estar éstenos estar
SFX Ú etar éteme etar
SFX Ú etar étenme etar
SFX Ú etar étennos etar
SFX Ú etar étenos etar
SFX Ú eter étame eter
SFX Ú eter étanme eter
SFX Ú eter étannos eter
SFX Ú eter étanos eter
SFX Ú ibir íbame ibir
SFX Ú ibir íbanme ibir
SFX Ú ibir íbannos ibir
SFX Ú ibir íbanos ibir
SFX Ú icar íqueme icar
SFX Ú icar íquenme icar
SFX Ú icar íquennos icar
SFX Ú icar íquenos icar
SFX Ú idar ídeme idar
SFX Ú idar ídenme idar
SFX Ú idar ídennos idar
SFX Ú idar ídenos idar
SFX Ú iflar ífleme iflar
SFX Ú iflar íflenme iflar
SFX Ú iflar íflennos iflar
SFX Ú iflar íflenos iflar
SFX Ú ilar íleme ilar
SFX Ú ilar ílenme ilar
SFX Ú ilar ílennos ilar
SFX Ú ilar ílenos ilar
SFX Ú irar íreme irar
SFX Ú irar írenme irar
SFX Ú irar írennos irar
SFX Ú irar írenos irar
SFX Ú isar íseme isar
SFX Ú isar ísenme isar
SFX Ú isar ísennos isar
SFX Ú isar ísenos isar
SFX Ú itar íteme itar
SFX Ú itar ítenme itar
SFX Ú itar ítennos itar
SFX Ú itar ítenos itar
SFX Ú izar íceme izar
SFX Ú izar ícenme izar
SFX Ú izar ícennos izar
SFX Ú izar ícenos izar
SFX Ú obrar óbreme obrar
SFX Ú obrar óbrenme obrar
SFX Ú obrar óbrennos obrar
SFX Ú obrar óbrenos obrar
SFX Ú ocar óqueme ocar
SFX Ú ocar óquenme ocar
SFX Ú ocar óquennos ocar
SFX Ú ocar óquenos ocar
SFX Ú onar óneme onar
SFX Ú onar ónenme onar
SFX Ú onar ónennos onar
SFX Ú onar ónenos onar
SFX Ú otar óteme otar
SFX Ú otar ótenme otar
SFX Ú otar ótennos otar
SFX Ú otar ótenos otar
SFX Ú uchar úcheme uchar
SFX Ú uchar úchenme uchar
SFX Ú uchar úchennos uchar
SFX Ú uchar úchenos uchar
SFX Ú udar údeme udar
SFX Ú udar údenme udar
SFX Ú udar údennos udar
SFX Ú udar údenos udar
SFX Ú ulpar úlpeme ulpar
SFX Ú ulpar úlpenme ulpar
SFX Ú ulpar úlpennos ulpar
SFX Ú ulpar úlpenos ulpar
SFX Ú ultar últeme ultar
SFX Ú ultar últenme ultar
SFX Ú ultar últennos ultar
SFX Ú ultar últenos ultar
SFX Ú umpir úmpame umpir
SFX Ú umpir úmpanme umpir
SFX Ú umpir úmpannos umpir
SFX Ú umpir úmpanos umpir
SFX Ú urar úreme urar
SFX Ú urar úrenme urar
SFX Ú urar úrennos urar
SFX Ú urar úrenos urar
SFX Ú usar úseme usar
SFX Ú usar úsenme usar
SFX Ú usar úsennos usar
SFX Ú usar úsenos usar
SFX Ú uscar úsqueme uscar
SFX Ú uscar úsquenme uscar
SFX Ú uscar úsquennos uscar
SFX Ú uscar úsquenos uscar
SFX Ú ustar ústeme ustar
SFX Ú ustar ústenme ustar
SFX Ú ustar ústennos ustar
SFX Ú ustar ústenos ustar
